【裁判字號】    90,訴,576
【裁判日期】    900329
【裁判案由】    毒品危害防制條例
【裁判全文】
臺灣臺中地方法院刑事判決                            九十年度訴字第五七六號
    公  訴  人  台灣台中地方法院檢察署檢察官
    被      告  甲○○
右列被告因毒品危害防制條例案件，經檢察官提起公訴（八十九年度毒偵字第七０六
一號），本院判決如左：
    主  文
甲○○施用第一級毒品，處有期徒刑柒月；又連續施用第二級毒品，處有期徒刑肆月
，扣案之第二級毒品安非他命一包（毛重０‧六公克）沒收銷燬之，玻璃吸管一支、
酒精燈一個沒收；應執行有期徒刑拾月，扣案之第二級毒品安非他命一包（毛重０‧
六公克）沒收銷燬之，玻璃吸管一支、酒精燈一個沒收。
    事  實
一、甲○○曾因施用毒品案件，經依本院裁定送觀察勒戒後，認無繼續施用毒品傾向
    ，由台灣台中地方法院檢察署檢察官於民國八十七年九月十四日，以八十七年度
    偵字第一八九三四號處分不起訴。詎仍不知悔改，復基於概括之犯意，自八十九
    年八月底某日起至八十九年十一月二日止，連續在台中縣大雅鄉○○路六七號住
    處，利用玻璃吸管及酒精燈，施用第二級毒品安非他命，平均每日施用一次。又
    於八十九年十一月二日為警查獲之前三日內某時，在不詳地點，以不詳方式，施
    用第一級毒品海洛因一次。而於八十九年十一月二日十七時二十分許，為警在上
    址查獲，並扣得第二級毒品安非他命一包（毛重０‧六公克）及玻璃吸管一支、
    酒精燈一個。甲○○嗣依本院八十九年度毒聲字第六五四三號裁定，於八十九年
    十一月三日送觀察勒戒後，認有繼續施用毒品傾向。
二、案經台中縣警察局和平分局報請台灣台中地方法院檢察署檢察官偵查起訴。
    理  由
一、訊據被告甲○○對於右揭施用第二級毒品安非他命之事實坦承不諱，並有第二級
    毒品安非他命一包（毛重０‧六公克）及施用工具玻璃吸管一支、酒精燈一個扣
    案可稽，另被告雖否認施用第一級毒品犯行，辯稱伊未施用海洛因云云。惟查被
    告為警查獲經依本院八十九年度毒聲字第六五四三號裁定，送台灣台中看守所附
    設勒戒處所執行觀察勒戒時，由該所採其尿液委託長昕生活事業股份有限公司新
    東分公司檢驗結果，安非他命類及鴉片類均呈陽性反應，而該尿液經檢察官再送
    請法務部調查局複驗結果，甲基安非他命及嗎啡亦呈陽性反應，有台灣台中看守
    所附設勒戒處所尿液檢驗報告及法務部調查局檢驗通知書在卷足憑，顯見被告於
    八十九年十一月二日為警查獲之前三日內某時，確有施用第一級毒品海洛因行為
    ，所辯無非飾卸之詞，不足採信。又被告前曾因施用毒品案件，經依本院裁定送
    觀察勒戒，認無繼續施用毒品傾向，由台灣台中地方法院檢察署檢察官於八十七
    年九月十四日，以八十七年度偵字第一八九三四號處分不起訴，而本案經依本院
    八十九年度毒聲字六五四三號裁定，於八十九年十一月三日送觀察勒戒後，認有
    繼續施用毒品傾向，亦有台灣台中地方法院檢察署刑案資料查註紀錄表、檢察官
    聲請書、本院刑事裁定及台灣台中看守所八十九年十一月十五日（八九）中所正
    總字第二二一六號函附有無繼續施用毒品傾向證明書在卷可參，事證明確，被告
    犯行已堪認定。
二、核被告所為，係犯毒品危害防制條例第十條第一項之施用第一級毒品罪及同條第
    二項之施用第二級毒品罪。其持有之低度行為，已為施用之高度行為所吸收，不
    另論罪。而先後多次施用第二級毒品犯行，時間緊接，犯罪構成要件相同，顯係
    基於概括犯意為之，為連續犯，應論以一施用第二級毒品罪，依法加重其刑。再
    所犯上開二罪，犯意各別，罪質互異，應予分論併科。爰審酌被告曾送觀察勒戒
    ，又施用毒品，不知悔悟及其犯罪動機、手段、所生危害、犯罪後態度等一切情
    狀，處以如主文所示之刑，並定其應執行刑。扣案之安非他命一包（毛重０‧六
    公克），屬於第二級毒品，應依毒品危害防制條例第十八條第一項前段諭知沒收
    銷燬之，另玻璃吸管一支、酒精燈一個，係被告所有，作為施用安非他命之工具
    ，則依刑法第三十八條第一項第二款宣告沒收。
據上論斷，應依刑事訴訟法第二百九十九條第一項前段，毒品危害防制條例第十條第
一項、第二項、第十八條第一項前段、第二十條第三項、刑法第十一條前段、第五十
六條、第五十一條第五款、第三十八條第一項第二款，判決如主文。
中      華      民      國      九十      年      三    月    二十九    日
                                        法  官  鍾  堯  航
右正本證明與原本無異。
如不服本判決，應於送達後十日內向本院提出上訴狀（須附繕本），上訴於台灣高等
法院台中分院。
                                        書記官
中      華民      國      九十      年      三    月    二十九    日
附錄本案論罪科刑法條全文
毒品危害防制條例第十條：
施用第一級毒品者，處六月以上五年以下有期徒刑。
施用第二級毒品者，處三年以下有期徒刑。


司法院資訊處製作；財團法人民間司法改革基金會備份。
